臺灣屏東地方法院刑事判決　　　　　　　　　　　　　　九十年度易字第九七九號
　　公　訴　人　臺灣屏東地方法院檢察署檢察官
　　被　　　告　乙○○
右列被告因竊盜案件，經檢察官提起公訴（九十年度偵字第一七一九）及移送併辦（
臺灣高雄地方法院檢察署九十年度偵字第七九九一號、九十一年度偵字第一七五０號
），本院判決如左：
     主  文
乙○○共同連續攜帶兇器竊盜，累犯，處有期徒刑貳年。並應於刑之執行前，令入勞
動場所強制工作參年。扣案之鏍絲起子陸支、扳手壹支、活動板手壹支及鐵線貳條，
均沒收之。
    事  實
一、乙○○曾於民國八十二年間，因竊盜及違反麻醉藥品管理條例案件，經臺灣高雄
    地方法院判處竊盜部分有期徒刑二年，麻醉藥品管理條例部分有期徒刑四月，應
    執行有期徒刑二年二月，並於八十二年七月十六日入監，復於八十三年九月七日
    假釋出監，惟於八十四年假釋交付保護管束中再犯恐嚇、贓物及違反麻醉藥品管
    理條例案件，經臺灣高雄地方法院判處恐嚇部分有期徒刑十月，贓物罪部分有期
    徒刑五月及違反麻醉藥品管理條例部分有期徒刑四月，應執行有期徒刑一年五月
    ，且於八十六年十二月十八日接續執行；八十五年因竊盜案件經臺灣高雄地方法
    院裁定應執行有期徒刑二年十月確定，嗣於八十九年十月二十七日執行完畢，猶
    不知悔改，竟基於共同竊盜之概括犯意，意圖為自己不法之所有，先後於下列之
    時間、地點、方式竊取他人之財物；
  (一)於九十年三月七日晚上十一時許，攜帶兇器活動板手、板手、起子等物為工具，
    在高雄市前鎮區勞工公園旁，竊取甲○○之子汪東森所有之車牌號碼Ｄ４─四０
    一三號自小客車乙部，得手後據為己有，旋於翌（八）日凌晨零時十五分許，乙
    ○○駕駛上述贓車，途經屏東縣東港鎮○○路一二二號前時，經警查獲。並扣得
    活動板手、板手、鏍絲起子各乙支及鐵線乙條。
  (二)於九十年三月三十一日下午十一時許，夥同曾清泉共同攜帶兇器起子為工具，在
    高雄縣鳳山市○○○街南和路口，竊取丙○○所有之車牌號碼ＵＨ─七九六七號
    自小客車乙部，得手後供己代步使用，嗣於同年四月二日下午十一時許，在高雄
    市○○區○○街三十號前，為警查獲。並扣得鏍絲起子乙支。
  (三)於九十一年一月十六日上午五時許，攜帶兇器起子為工具，在高雄市○○區○○
    路與新樂街口，竊取丁○○所有之車牌號碼ＸＴ─四０六一號自小客車乙部，得
    手後供己使用；另於同年一月十七日上午五時許，在高雄市前鎮區○○○路二五
    三號前，竊取馮文成所有車牌號碼ＹＵ─九一六號營業小客車乙部，得手後仍供
    己使用，嗣於同年一月十七日下午九時許，在高雄市鹽埕區○○○路與大智路口
    ，為警查獲。並扣得鏍絲起子四支及鐵線乙條。
二、案經屏東縣警察局東港分局報請臺灣屏東地方法院檢察署檢察官偵查起訴及臺灣
    高雄地方法院檢察署檢察官移送併案審理。
    理  由
一、前揭犯罪事實，業據被告乙○○於警訊時、偵查中及本院審理均坦承有右記竊盜
    之犯行，核與被害人甲○○、丙○○、馮文成、丁○○所述之情節相符，並有贓
    物認領保管三紙及扣案之活動板手一支、板手一支、鏍絲起子六支及鐵線二條可
    稽，本件事證明確，被告犯行應堪認定。
二、按鏍絲起子、板手、活動板手，客觀上均足以危害他人生命、身體安全，係屬兇
    器。核被告所為，係犯刑法第三百二十一條第一項第第三款之加重竊盜罪被告乙
    ○○與曾清泉間，有犯意聯絡及行為分擔，均為共同正犯。而被告乙○○所為之
    加重竊盜犯行，時間緊接，所犯係犯罪構成要件相同之罪，顯係基於概括之犯意
    反覆為之，為連續犯，應從一重論處，並加重其刑。其中犯罪事實欄所載一、(二)
    及(三)之犯行，亦即經檢察官移送併辦之部分，雖未據公訴人起訴，然檢察官就犯
    罪事實一部起訴者，其效力及於全部，此部分之犯行，與起訴之事實，有連續犯
    之裁判上一罪關係，為起訴效力所及，本院自得予以審理。又查被告曾因竊盜、
    恐嚇、贓物及違反麻醉藥品管理條例等案件，經法院判處有期徒刑，於八十九年
    十月廿七日執行完畢，有臺灣屏東地方法院檢察署刑案資料查註紀錄表及本院全
    國前案紀錄表足佐，渠等於五年內再犯本件有期徒刑之罪，為累犯，應依刑法第
    四十七條加重其刑，併上開連續犯加重部分，遞加之。爰審酌被告之犯罪動機、
    目的、手段、所得財物，犯罪後之態度等一切情狀，量處如主文所示之刑。又被
    告乙○○年輕力盛，然不思勤奮工作，素行不佳，有吸用毒品前科，其竊盜犯行
    ，每經查獲，卻屢屢再犯，毫無警惕之心，足見其有犯罪習慣，且懶惰成性，為
    矯正其不良習性，令入勞動埸所強制工作，係屬適當，且有必要，爰依竊盜犯贓
    物犯保安處分條例第三條第一項第一款、第五條第一項前段之規定，並為被告於
    刑之執行前，令入勞動處所強制工作三年之諭知。
三、扣案之活動板手一支、板手一支、鏍絲起子六支及鐵線二條，均為供被告乙○○
    犯罪所用之物，且為被告所有，均應依刑法第三十八條第一項第二款宣告沒收。
據上論斷，應依刑事訴訟法第二百九十九條第一項前段，刑法第二十八條、第五十六
條、第三百二十一條第一項第三款、第四十七條、第三十八條第一項第二款，竊盜犯
贓物犯保安處分條例第三條第一項第一款、第四條、第五條第一項前段，判決如主文
。
中      華      民      國      九十一      年    二    月    二十七    日
                                      臺灣屏東地方法院刑事第一庭
                                          法  官   羅森德
右正本證明與原本無異。
如不服本判決應於收受本判決後送達後十日內向本院提出上訴書狀，其未敘述上訴理
由者，並得於提起上訴後十日內向本院補提理由書狀（均須按他造當事人之人數附繕
本 ）「切勿逕送上級法院」
                                          書記官   謝天祥
中      華      民      國      九十一      年    二    月    二十七    日
附錄本案論罪科刑法條
刑法第三百二十一條第一項第三款
犯竊盜罪而有左列情形之一者，處六月以上五年以下有期徒刑：
三、攜帶兇器而犯之者。
